臺灣高等法院高雄分院刑事判決　　　　　　　　　九十一年度上易字第一七一號
　　上　訴　人
　　即　被　告 甲○○
右上訴人因電子遊戲場管理條例案件，不服臺灣高雄地方法院九十一年度易字第一四
０一號，中華民國九十一年六月十九日第一審判決（起訴案號：臺灣高雄地方法院檢
察署九十一年度偵字第二六五四號、第三七五五號及移送併辦案號九十一年偵字第七
三八七號）提起上訴，本院判決如左：
    主  文
上訴駁回。
    事實及理由
一、本案經本院審理結果，認第一審判決認事用法及量刑均無不當，應予維持，並引
    用第一審判決書記載之事實、證據及理由。
二、被告上訴意旨略以高雄市○○區○○路七三０號一樓之地址，本由第三人黃柏豪
    經營「史奴比」電子遊戲場，其營利事業統一編號為00000000號，嗣後
    上訴人向黃柏豪頂讓該遊戲場所及該營利事業登記證。民國九十年十二月十一日
    高雄市政府所公告撤銷之電子遊戲場之營利事業登記者，乃是同址之「大元」娛
    樂廣場之營利事業登記證，是時，同址仍有「史奴比」之電子遊戲場之營利事業
    登記證等語。
三、經查高雄市○○路七三０號一樓，被告是向黃柏豪受讓大元娛樂廣場經營，此經
    黃柏豪於警訊時供明，亦有被告提出黃柏豪轉讓予林芳詠，林芳詠再轉讓予被告
    之轉讓書，轉渡證書各一紙可稽，林某讓渡予被告並不包括史奴比營業登記證，
    故該址縱有史奴比營業登記，亦與被告無關，是被告上訴無理由，應予駁回。
據上論斷，應依刑事訴訟法第三百六十八條、第三百七十三條，判決如主文。
本案經檢察官王登榮到庭執行職務。
中    華    民    國     九十一     年       十       月        八      日
                              臺灣高等法院高雄分院刑事第九庭
                                  審判長法官  張明松
                                        法官  任森銓
                                        法官  江泰章
右正本證明與原本無異。
不得上訴。
                                      書記官  郭榮芳
中    華    民    國     九十一     年       十       月        九      日
                                               Ｑ
附件：
臺灣高雄地方法院刑事判決                        九十一年度易字第一四一號
    公  訴  人  臺灣高雄地方法院檢察署檢察官
    被      告  甲○○  男  三十歲（民國○○○年○月○日生）
                        住高雄市三民區○○○路八八三號十樓之一
                        居高雄市左營區○○○路一０八七號二樓之一
                        身分證統一編號：Ｒ一二一三五七四號
右列被告因電子遊戲場業管理條例案件，經檢察官提起公訴（九十一年度偵字第二六
五四、三七五五號）及移送併案審理（九十一年度偵字第七三八七號），本院判決如
左：
    主  文
甲○○違反未依電子遊戲場業管理條例規定，辦理營利事業登記，不得經營電子遊戲
場業之規定，累犯，處有期徒刑伍月，如易科罰金，以佰元折算壹日。
扣案之如事實欄所示之電子遊戲機台合計肆拾陸台（內含ＩＣ板伍拾參片）及機具內
之現金新台幣捌仟元均沒收。
    事  實
一、甲○○曾於民國八十八年間因賭博案件經本院判處有期徒刑三月確定，於同年五
    月二十九日易科罰金執行完畢；又於八十九年、九十年間因違反電子遊戲場業管
    理條例案件，分別經本院判處拘役三十及五十九日確定。
二、詎甲○○仍不知省悔，明知未依電子遊戲場業管理條例相關規定辦理營利事業登
    記，不得經營電子遊戲場業，竟基於經營電子遊戲場業之犯意，分別：
（一）明知其於高雄市○○區○○路七三０號一樓經營之「大元娛樂廣場」之電子遊
      戲場業營利事業登記已於九十年十二月十一日經主管機關高雄市政府撤銷在案
      ，竟仍自該日起，雇請不知情之店員沈建舟，在該「大元娛樂廣場」擺設電子
      遊戲機「麻將」十台、「賓果」十二台、「大型賓果（八人座）」一台（起訴
      書誤載為八台）、「柏青樂」二台、「梭哈」二台、「沙漠風暴」二台，供不
      特定顧客投幣打玩，違規經營電子遊戲場業。嗣於同年十二月十九日晚上九時
      十分許（起訴書誤載為同年月二十日凌晨二時），在上址為高雄市政府聯合稽
      查小組查獲，當場並有顧客魏宏龍在店內打玩，復扣得其所有供犯罪所用之上
      開電子遊戲機台二十九台（內含ＩＣ板三十六片，起訴書誤載為三十六台）。
（二）自九十一年二月八日起，在其位於高雄縣大寮鄉○○村○○路二九之一號經營
      之「  客多」超商內，擺設電子遊戲機「春秋二代」、「超級金龍鳳」、「跑
      馬」各一台、「動物柏青樂」、「金象王」各二台、「麻將」四台，供不特定
      顧客投幣打玩，違規經營電子遊戲場業。嗣於同年月十五日晚上十一時許，在
      上址為警查獲，並扣得其所有供犯罪所用之上開電子遊戲機台十一台（內含Ｉ
      Ｃ板十一片）。
（三）自九十一年三月一日起，在其位於高雄縣大寮鄉○○○路一六九號經營之「喜
      客多」超商內，擺設電子遊戲機「超級金龍鳳」、「新象王」、「孔雀王朝」
      各一台、「麻將」三台，供不特定顧客投幣打玩，違規經營電子遊戲場業。嗣
      於同年月八日中午十二時許，在上址為警查獲，當場並有顧客翁智源在內打玩
      ，復扣得其所有供犯罪所用之上開電子遊戲機台六台（內含ＩＣ板六片）及機
      具內其所有因犯罪所得之現金新台幣（下同）八千元。
二、案經高雄市政府函請及高雄縣警察局林園分局報請台灣高雄地方法院檢察署檢察
    官偵查起訴暨移送併案審理。
    理  由
一、訊據被告甲○○對於右揭事實（二）（三）之違規經營電子遊戲場業之犯行供承
    不諱，核與證人即在場打玩之顧客翁智源於警訊中供證之情節相符，並有如事實
    （二）（三）所示之電子遊戲機及機具內之現金八千元扣案可佐，其此部分自白
    核與事實相符，堪信為真實。另訊之被告固坦承於事實（一）所示之遊藝場內擺
    設上開電子遊戲機具供人打玩，嗣經警查獲等情，然辯稱：該遊藝場執照經撤銷
    後，有前往高雄市政府陳情，市政府承辦人員有同意調閱原始資料詳細查明，但
    迄查獲為止一直沒有下文云云。惟查此部分擺設電子遊戲機具供人打玩之事實，
    業據證人沈建舟、魏宏龍到庭證述明確，並有高雄市政府聯合稽查紀錄表附卷可
    稽，及事實（一）扣案之電子遊戲機具二十九台可佐。而事實（一）扣案之電子
    遊戲機具確係二十九台，並非公訴人所載之三十六台一情，亦據現場查獲人員伍
    榮麟到庭供證明確。再按原行政處分之執行，除法律另有規定外，不因提起訴願
    而停止，訴願法第九十三條第一項定有明文。本件被告所經營之「大元娛樂廣場
    」業經高雄市政府於九十年十二月十一日公告撤銷其電子遊戲場之營利事業登記
    一情，有高雄市政府公告及函文各一份在卷可憑，被告並已提起訴願，除據其供
    述在卷外，復有證人即高雄市政府承辦人員應植滬於偵查時到庭證述屬實，然依
    上開規定，被告提起之訴願並不影響高雄市政府撤銷營利事業登記之行政處分，
    被告前已有二次違反電子遊戲場業管理條例之前科犯行，對經營電子遊戲場業須
    經主管機關許可辦理營利事業登記後方可經營，及於營利事業登記經撤銷後，即
    不得營業等情，理應知之甚詳，縱有陳情、訴願之舉，但在上開行政處分經行政
    機關變更前，不得再行營業，被告自承有前往高雄市政府查詢，市府承辦人員對
    上情理應有告知。再參以被告前已有違反電子遊戲場業管理條例之前科犯行，及
    嗣又於其經營之超商內違規擺設電子遊戲機營業，足徵其自始即有違規經營電子
    遊戲場業之主觀犯意甚明，被告上開所辯，洵屬事後卸責之詞，自不足取。綜上
    ，事證明確，被告犯行堪予認定。
二、按經營電子遊戲場業，應依公司法或商業登記法辦理公司或商業登記；未依電子
    遊戲場業管理條例規定辦理營利事業登記者，不得經營電子遊戲場業；電子遊戲
    場業管理條例第十條第一項前段、第十五條分別定有明文。是核被告所為，係違
    反電子遊戲場業管理條例第十五條之未經辦理營利事業登記而擅自經營電子遊戲
    場業之規定，應依同法第二十二條規定處斷。被告係基於單一之違規經營電子遊
    戲場業之規定，而接續於不同時地違規營業，應屬實質上一罪，公訴人認係連續
    犯，容有誤會，應予更正敘明。再事實（三）部分，公訴事實雖未敘及，惟因與
    公訴事實具實質上一罪關係，且經移送併案審理，本院自得併予審究。又被告曾
    於八十八年間因賭博案件經本院判處有期徒刑三月確定，於同年五月二十九日易
    科罰金執行完畢，有台灣高等法院被告全國前案紀錄表及刑案資料查註紀錄表附
    卷可憑，其於有期徒刑執行完畢後五年以內再犯本罪，應依累犯規定加重其刑。
    爰審酌被告已有違反電子遊戲場業管理條例之前科，不思省悔，再為本件犯行，
    且所陳列之電子遊戲機合計高達四十六台，惟念其犯後坦認部分犯行，態度良好
    ，所經營時間非長，所生危害尚非重大等一切情狀，量處如主文所示之刑，並諭
    知易科罰金之折算標準。本件電子遊戲機合計四十六台（內含ＩＣ板五十三片）
    ，為被告所有，且係供本件犯罪所用之物，又機具內之現金八千元，乃被告所有
    ，因犯罪所得之物，應分別依刑法第三十八條第一項第二、三款規定宣告沒收。
據上論斷，應依刑事訴訟法第二百九十九條第一項前段，電子遊戲場業管理條例第十
五條、第二十二條，刑法第十一條前段、第四十七條、第四十一條第一項、第三十八
條第一項第二、三款，罰金罰鍰提高標準條例第二條，判決如主文。
本案經檢察官楊婉莉到庭執行職務。
中      華      民      國      九十一      年      六      月  十九    日
                                  臺灣高雄地方法院刑事第六庭
                                      法  官 趙  家  光
右正本證明與原本無異。
如不服本判決，應於判決送達後十日內，向本院提出上訴狀。
                                      書記官 莊  正  岳
中      華      民      國      九十一      年      六      月  十九    日
附錄本判決論罪之法條
電子遊戲場業管理條例第十五條：
未依本條例規定辦理營利事業登記者，不得經營電子遊戲場業。
電子遊戲場業管理條例第二十二條：
違反第十五條規定者，處行為人一年以下有期徒刑、拘役或科或併科新台
幣五十萬元以上二百五十萬元以下罰金。
